# 在计算购买商品、接受劳务支付的现金

提问人：laurazj 时间：2015-11-18 13:06:12
如题，在计算购买商品、接受劳务支付的现金时，为什么要扣除减 1 ）生产成本中的直接人工成本及福利费 2 ）制造费用中的非物料消耗（扣除材料、燃料、外购水电费） 这两项呢？

回答人：chenyiwei
因为 1 ）对应的现金流项目是“支付给职工以及为职工支付的现金”； 2 ）对应的现金流项目是“支付的其他与经营活动有关的现金”。